臺灣基隆地方法院刑事判決　　　　 　　　94年度訴字第502號
公　訴　人　臺灣基隆地方法院檢察署檢察官
被　　　告　乙○○
上列被告因違反毒品危害防制條例案件，經檢察官提起公訴（94
年度毒偵字第1307號），被告為有罪之陳述，本院合議庭裁定由
受命法官獨任以簡式審判程序進行審理，並判決如下：
    主  文
乙○○連續施用第一級毒品，累犯，處有期徒刑陸月，如易科罰
金以佰元折算壹日。
    事  實
一、乙○○於民國八十九年間，因施用毒品案件，經臺灣基隆地
    方法院裁定送觀察、勒戒後，認有繼續施用毒品之傾向，由
    臺灣基隆地方法院檢察署檢察官聲請臺灣基隆地方法院裁定
    令入戒治處所施以強制戒治，於九十一年六月二十九日強制
    戒治期滿，臺灣基隆地方法院檢察署檢察官於九十一年七月
    九日以九十一年度戒毒偵字第三十九號為不起訴處分確定；
    復於九十二年間，因施用毒品案件，經臺灣基隆地方法院裁
    定令入戒治處所施以強制戒治 (九十三年一月九日因毒品危
    害防制條例修正而釋放)， 所涉犯刑事案件，並由臺灣基隆
    地方法院檢察署檢察官於九十二年三月十四日以九十二年度
    毒偵字第一四０號提起公訴，臺灣基隆地方法院於九十二年
    六月二十四日以九十二年度訴字第一七一號刑事判決判處有
    期徒刑七月確定，於九十三年八月四日執行完畢。詎乙○○
    猶不知悔改，復基於施用第一級毒品之概括犯意，自九十四
    年二月間某日起至九十四年五月三日下午六時許止，在瑞芳
    醫院廁所、瑞芳火車站廁所內等地，以注射針筒靜脈注射之
    方式，連續多次施用第一級毒品海洛因，約二、三日施用一
    次。嗣乙○○為徹底戒除毒癮，遂於偵查犯罪職權之警察、
    檢察機關尚不知其有施用第一級毒品海洛因之犯行前，於九
    十四年五月四日下午一時三十分許自行前往基隆市警察局第
    二分局東光派出所主動申告上開施用第一級毒品海洛因之犯
    罪事實，並表示願意接受裁判，且經警於同日下午二時許採
    集其尿液送驗，確呈第一級毒品海洛因代謝後之嗎啡陽性反
    應。
二、案經基隆市警察局第二分局報告臺灣基隆地方法院檢察署檢
    察官偵查起訴。
    理  由
壹、程序事項
    查本件被告乙○○所犯者非為死刑、無期徒刑、最輕本刑為
    三年以上有期徒刑之罪或高等法院管轄第一審案件，其於準
    備程序進行中，先就被訴事實為有罪之陳述，經告知其簡式
    審判程序之旨，並聽取公訴人、被告之意見後，本院業已依
    刑事訴訟法第二七三條之一第一項之規定，裁定由受命法官
    獨任以簡式審判程序進行本案之審理。
貳、實體事項
一、前揭事實業據被告乙○○於本院審理時坦承不諱，且被告自
    首後經警採集尿液送驗，呈第一級毒品海洛因代謝後之嗎啡
    陽性反應，此有台灣尖端先進生技醫藥股份有限公司九十四
    年五月十三日濫用業物檢驗報告書一紙在卷可稽，被告自白
    施用第一級毒品海洛因，核與事實相符，應可採信。又被告
    有如事實欄所載因施用毒品案件，經觀察、勒戒、強制戒治
    後，為不起訴處分、起訴科刑之情形，有臺灣高等法院被告
    全國前案紀錄表、臺灣基隆地方法院檢察署九十一年度戒毒
    偵字第三十九號不起訴處分書、九十二年度毒偵字第一四０
    號起訴書等件附卷足佐。綜上所陳，本案事證明確，被告於
    強制戒治執行完畢後，五年以內三犯施用第一級毒品之犯行
    ，堪以認定，應依法論科。
二、核被告所為，係犯毒品危害防制條例第十條第一項施用第一
    級毒品罪。被告持有毒品海洛因係供自己施用，其持有毒品
    之低度行為為施用毒品之高度行為所吸收，不另論罪，被告
    先後多次施用第一級毒品海洛因之犯行，時間緊接，所犯構
    成要件相同，顯係基於概括犯意為之，為連續犯，應依刑法
    第五十六條論以施用第一級毒品罪一罪，並加重其刑，又被
    告有如事實欄所載之犯罪科刑及執行完畢情形，有臺灣高等
    法院被告全國前案紀錄表在卷可按，其於有期徒刑執行完畢
    後，五年以內再犯有期徒刑以上之本罪，係屬累犯，應依刑
    法第四十七條之規定，遞加重其刑。另被告於有偵查犯罪職
    權之公務員知悉其涉犯施用第一級毒品罪之前主動至基隆市
    警察局第二分局東光派出所申告其於九十四年四月二十日下
    午五時許施用第一級毒品海洛因之犯罪事實並願意接受裁判
    ，合於自首要件，應依刑法第六十二條前段規定減輕其刑，
    並先加後減之。爰審酌被告曾因施用毒品，經觀察、勒戒、
    強制戒治而經不起訴處分、起訴科刑，仍不知悔改，竟仍繼
    續施用足以導致精神障礙及生命危險之成癮性毒品，顯見其
    缺乏拒用毒品之決心及悔改之意，兼以施用毒品危害施用者
    之神經中樞，使施用者產生幻聽及幻想之症狀，不僅對施用
    者之健康產生不良影響，同時因幻聽及幻想結果亦可能使施
    用者對周遭之人施暴，或因購毒解癮，而無所不用其極，對
    公共秩序及其家人亦有危害之虞，施用之期間、次數，犯罪
    後主動向警方自首，表示其戒除毒癮之決心、態度良好等一
    切犯罪情狀，量處如主文之刑，並諭知易科罰金之折算標準
    ，以示懲儆。扣案之白色粉末一包（淨重０．０四公克），
    經送法務部調查局鑑定結果，並無毒品反應，有法務部調查
    局調科壹字第三二０００二九一一號鑑定通知書一紙在卷可
    稽，扣案之白色粉末既非毒品，且與本案施用毒品案難認有
    何直接牽連關係，爰不另為沒收之諭知，併此敘明。
據上論斷，應依刑事訴訟法第二百七十三條之一第一項、第二百
九十九條第一項前段，毒品危害防制條例第十條第一項，刑法第
十一條前段、第五十六條、第四十七條、第六十二條前段、第四
十一條第一項前段，罰金罰緩提高標準條例第二條，判決如主文
。
本案經檢察官甲○○到庭執行職務。
中　　華　　民　　國　　94　　年　　8 　　月　　3 　　日
                  刑事第二庭法  官  徐世禎
以上正本證明與原本無異。
對於本件判決如有不服，應於收受送達後10日內，向本院提出上
訴書狀，上訴於臺灣高等法院，並按他造當事人之人數附具繕本
。
中　　華　　民　　國　　94　　年　　8 　　月　　3 　　日
                            書記官　王一芳
附論罪科刑之法條：
毒品危害防制條例第10條第1項：
施用第1級毒品者，處 6 月以上 5 年以下有期徒刑。
